# 公募 REITs 原始权益人合并报表

提问人：归 人 时间：2022-01-11 13:56:24
如原始权益人控制REITs，其合并报表层面对REITs其他份额持有人出资的核算，是作为金融负债还是权益工具？
根据会计准则可能不满足于列报在权益工具，但是根据监管口径（也无正式文件），倾向于列报在权益工具。已经发行的公募REITs也是未经审计的报表，也无实例可参考。是否有相关支持文件说明对REITs其他份额持有人出资可以作为权益工具？

回答人：chenyiwei
严格按照会计准则，应作为金融负债处理。此问题可能需要相关监管机构之间协调，出台正式口径。